【裁判字號】    90,易,6
【裁判日期】    900220
【裁判案由】    傷害
【裁判全文】
臺灣臺南地方法院刑事判決                                九十年度易字第六號
    公  訴  人  臺灣台南地方法院檢察署檢察官
    被      告  甲○○
右列被告因傷害案件，經檢察官提起公訴（八十九年度偵字第一二七二０號），本院
判決如左：
    主  文
甲○○傷害人之身體，處有期徒刑貳月，如易科罰金，以佰元折算壹日。又傷害人
之身體，處有期徒刑貳月，如易科罰金，以佰元折算壹日，應執行有期徒刑月，
如易科罰金，以佰元折算壹日。
    事  實
一、緣甲○○住處日前遭竊，因發現乙○○曾擅自進入上開住處，乃懷疑係乙○○所
    為，甲○○不甘受損，竟出於傷害之犯意，於民國（以下同）八十九年六月二十
    八日上午八時三十分許，在台南市小東市場賣菜攤位前，趁乙○○低頭買菜之際
    ，以徒手毆打乙○○右太陽穴，致受有右耳二處擦傷（０．二公分×０．一公分
    、０‧一公分×０‧一公分）等傷害。乙○○突遭毆打，莫名所以，旋於同日九
    時許，赴甲○○位於台南市○區○○路二九一巷三二弄三四號住處質問，雙方再
    生爭執，甲○○另行出於傷害之犯意，以徒手毆打乙○○臉部左側及身體右側等
    處，致受有(1)左顴骨皮膚擦傷及瘀血（四公分×三公分×０‧一公分）、(2)右上
    臂伸側皮膚瘀青血腫（六公分×六公分×０‧二公分）等傷害。
二、案經乙○○訴由台南市警察局第六分局報請台灣台南地方法院檢察署檢察官偵查
    起訴。
    理  由
一、本件訊據被告甲○○固坦承曾於右揭時、地與告訴人乙○○發生口角，但矢口否
    認有傷害犯行，辯稱：「在小東市場之內只有發生口角而已，口角後他到我家大
    呼小叫，我有推他出去，但並未打他」云云。惟查：
    (一)右揭犯罪事實業據告訴人指訴歷歷，並有台南市立醫院醫字００八一三０號驗
      傷診斷書附卷可稽。而被告曾於爭吵時與告訴人發生推、拉情形，亦據被告於
      審理中供承無訛。被告雖旋改稱：「（問：如何推、拉？）只有言語上發生爭
      吵而已」，然衡諸一般經驗法則，『爭吵』僅係言語衝突，『推、拉』則已屬
      肢體上的攻擊，二者迥然不同。對照被害人上開傷害，足認被告確有毆打被害
      人之犯行。其上開「推、拉」之辯詞，顯係避重就輕之詞，不足採信。
    (二)證人蔡東龍即被告之同居人雖於警訊中證稱：「（問：據乙○○所述於八十九
      年六月二十八日八時三十分在台南市小東菜市場賣菜攤位前，甲○○出手毆打
      乙○○成傷，你是否在場及知情？）當時我在場，他們兩人吵架我在旁勸阻，
      甲○○並無打傷乙○○」云云。「（問：根據乙○○所述在當日九時許前往南
      市○○路二九一巷三十二弄三十四號找甲○○理論時，又遭第二次毆打時，你
      是否也再（在）場及知情？）只是吵架而以（已）並無打架情事」云云。然查
      ，被告確有毆打被害人之犯行，已如前述。而證人蔡東龍為被告之同居人，關
      係密切，證詞難免偏頗，其上開證詞，應係迴護之詞，而與事實不符，自不足
      據為被告有利之認定依據。綜上事證，本件事證已明，被告犯行洵堪認定。
二、核被告兩次傷害人之身體，所為均係犯刑法第二百七十七條第一項之罪。被告所
    犯上開二罪間，犯意各別，行為互異，應分論併罰。爰審酌被告犯罪之動機、目
    的、手段，犯罪時所受之刺激及其品性、生活狀況、智識程度、犯罪所生之損害
    ，及犯罪後態度等一切情狀，各量處如主文所示之刑，並均諭知易科罰金之折算
    標準。再依法定其應執行刑及應執行刑易科罰金之折算標準。
據上論斷，應依刑事訴訟法第二百九十九條第一項前段，刑法第二百七十七條第一項
、第四十一條、第五十一條第五款，罰金罰鍰提高標準條例第一條前段、第二條，判
決如主文。
本案經檢察官蘇聰榮到庭執行職務。
中      華      民      國      九十      年      二      月    二十    日
                              臺灣臺南地方法院刑事第三庭
                                      法  官  林  英  志
右正本證明與原本無異。
如不服本判決，應於判決送達後十日內，向本院提出上訴狀。
                                      書記官  謝  國  欽
中      華      民      國      九十      年      二      月    二十    日
附錄本案論罪科刑法條全文：
刑法第二百七十七條第一項
傷害人之身體或健康者，處三年以下有期徒刑、拘役或一千元以下罰金。


司法院資訊處製作；財團法人民間司法改革基金會備份。
